【裁判字號】    98,訴,234
【裁判日期】    980810
【裁判案由】    搶奪
【裁判全文】
臺灣苗栗地方法院刑事判決               98年度訴字第234號
公  訴  人  臺灣苗栗地方法院檢察署檢察官
被      告  甲○○
                    （現羈押於臺灣苗栗看守所）
上列被告因搶奪等案件，經檢察官提起公訴（98年度偵字第660
、874 號），被告於本院行準備程序進行時就被訴事實為有罪之
陳述，經本院合議庭裁定由受命法官獨任依簡式審判程序審理，
判決如下：
    主  文
甲○○犯竊盜罪，累犯，處有期徒刑月。又共同犯搶奪罪，累
犯，處有期徒刑拾月。應執行有期徒刑拾壹月。
    事  實
一、甲○○前因搶奪等案件，經本院以92年度訴字第308 號判決
    判處有期徒刑4 年10月，經上訴後，由臺灣高等法院以92年
    度上訴字第2350號及最高法院以93年度臺上字第2725號判決
    駁回上訴確定，於民國93年6 月15日入監執行，並於96年4
    月30日因縮短刑期假釋出監，假釋期間付保護管束，甫於97
    年3 月16日因假釋付保護管束期滿，未經撤銷，視為執行完
    畢。詎甲○○猶不知悔改，意圖為自己不法之所有，而為下
    列行為：
  (一)於97年12月23日下午2 時許，在址設於苗栗縣苗栗市○○里
    ○○路475 號「明日之星網咖」店內，基於竊盜之犯意，利
    用靠近該店櫃檯準備訂購便當之機會，趁店員陳沛珊暫時離
    開無人看管櫃檯之際，徒手竊取櫃檯抽屜內之現金新臺幣（
    下同）2500元，得手後，花用殆盡。嗣經警據報後，調閱案
    發現場之監視系統畫面，而循線查獲。
  (二)甲○○另夥同乙○○（待其到案後，另行審結）共同基於意
    圖為自己不法所有之犯意聯絡及行為分擔，於97年12月24日
    晚上7 時20分許，由乙○○騎乘車牌號碼F2K-158 號重型機
    車，搭載甲○○，於途經苗栗縣苗栗市○○路「玉清宮」廣
    場前時，因發現婦女丙○○左手腕上掛有手提包，有機可乘
    ，乃由乙○○減慢機車速度，並靠近該婦女丙○○身旁，再
    由甲○○趁丙○○不及防備之際，伸手搶奪丙○○左手腕上
    之手提包1 個（內有小皮包、現金9 百元、手機1 支及鑰匙
    1 串等物），因丙○○與之拉扯皮包而使甲○○跌落地上，
    乙○○即將機車停下讓甲○○坐上機車，斯時，民眾見狀紛
    紛上前拉住甲○○衣服，致使甲○○再次跌落地上，而甲○○自己之手機（門號0000000000號）亦因而掉落在現場，甲○○立即起身再次坐上機車後座，乙○○始加速逃逸現場，
    得手後，甲○○於同日晚上8 時15分許，在苗栗市○○路80
    號「萬里達通訊行」，以其中5 百元贓款，向不知情之負責
    人丁○○預購價值1 千元之韓國VK520 型中古手機1 支，另
    4 百元則已先購買易付卡1 張，其餘財物則丟棄在苗栗市勝
    利里活動中心對面草叢內。嗣經警據報並調取甲○○之手機
    資料後循線查獲，並由甲○○偕同警察尋獲上開手提包及手
    機、鑰匙等物（已發還），而查悉上情。
二、案經陳沛珊、丙○○訴由苗栗縣警察局苗栗分局報請臺灣苗
    栗地方法院檢察署檢察官偵查起訴。
    理  由
一、本案被告甲○○所犯為死刑、無期徒刑、最輕本刑為3 年以
    上有期徒刑以外之罪，且非高等法院管轄第一審之案件，本
    院合議庭裁定由受命法官行準備程序時，被告就被訴事實為
    有罪之陳述後，經本院合議庭裁定由受命法官獨任行簡式審
    判程序，本案證據之調查，自不受刑事訴訟法第159 條第1
    項、第161 條之2 、第161 條之3 、第163 條之1 及第164
    條至第170 條規定之限制，合先敘明。
二、訊據被告甲○○對於上揭事實迭於偵查及本院審理時坦承不
    諱，核與證人即被害人陳沛珊於警詢、丙○○於警詢及偵查
    中指訴情節相符，復經證人丁○○於警詢中證述屬實，並有
    贓物認領保管單、搜索扣押筆錄、遠傳電信服務異動申請書
    及發票、告訴人陳沛珊報案三聯單各1 份、指證現場及丟棄
    皮包等物現場照片、監視錄影紀錄翻拍等照片共17張等在卷
    足參。綜上，被告甲○○前開自白均核與事實相符，足堪採
    信，本案事證明確，應依法論科。
三、核被告甲○○所為，係犯刑法第320 條第1 項之竊盜罪及同
    法第325 條第1 項之搶奪罪。其與乙○○間，就上開搶奪犯
    行，互有犯意聯絡及行為分擔，應論以共同正犯。又被告甲○○所為上揭竊盜及搶奪犯行間，犯意各別，行為互殊，應
    予分論併罰。再被告甲○○前有如事實欄一所述前科紀錄，
    甫於97年3 月16日執行完畢等情，有臺灣苗栗地方法院檢察
    署刑案資料查註紀錄表及臺灣高等法院被告前案紀錄表各1
    份在卷足按，其於有期徒刑執行完畢後5 年以內再犯本件有
    期徒刑以上之罪，為累犯，應各依刑法第47條第1 項規定加
    重其刑。爰審酌被告甲○○前已有竊盜、搶奪前科，不知悔
    悟，竟圖不勞而獲，竊取他人財物及騎機車搶奪婦女皮包，
    除造成被害人財產上損害外，亦對於用路人安全、社會治安
    造成危害，惡性非輕，惟犯罪後尚能坦承犯行，態度尚稱良
    好，所得不多，部分財物已尋回並返還被害人等一切情狀，
    分別量處如主文所示之刑，並定其應執行之刑，以資懲儆。
四、扣案之安全帽2 頂，雖為被告甲○○所有，且為被告甲○○
    及共同被告乙○○行搶時所穿戴之物，然該安全帽2 頂，係
    一般人通常使用之物，僅適為被告搶奪行為時所著之物品，
    與本案搶奪犯罪之成立尚無直接關連性；扣案之行動電話1
    支（含晶片卡，門號0000000000號）、充電器1 個，雖均係
    被告甲○○所有，然係日常生活所用之物，並非專供被告甲○○犯罪所用；扣案之外套1 件，非被告所有之物，業據被
    告供陳明確，故均不為沒收之諭知。至於扣案之VK520 型行
    動電話1 支、易付晶片卡1 片，均係被告甲○○以贓款購買
    之物，並非犯罪直接所得之物，亦不為沒收之諭知，均附此
    敘明。
據上論斷，應依刑事訴訟法第273 條之1 第1 項、第299 條第1
項前段，刑法第28條、第325 條第1 項、第320 條第1 項、第47
條第1 項、第51條第5 款，刑法施行法第1 條之1 第1 項、第2
項，判決如主文。
本案經檢察官黃俊鳴到庭執行職務。
中    華    民    國    98    年    8     月    10    日
                  刑事第三庭    法  官  林佩儒
以上正本證明與原本無異。
如不服本判決應於收受判決後10日內向本院提出上訴書狀，並應
應敘述具體理由。其未敘述上訴理由者，應於上訴期間屆滿後20
日內向本院補提理由書 (均須按他造當事人之人數附繕本)「 切
勿逕送上級法院」。
                                書記官  陳玲君
中    華    民    國    98    年    8     月    10    日
附錄本案論罪科刑法條：
中華民國刑法第320條
意圖為自己或第三人不法之所有，而竊取他人之動產者，為竊盜
罪，處5 年以下有期徒刑、拘役或5 百元以下罰金。
意圖為自己或第三人不法之利益，而竊佔他人之不動產者，依前
項之規定處斷。
前二項之未遂犯罰之。
中華民國刑法第325條
意圖為自己或第三人不法之所有，而搶奪他人之動產者，處6 月
以上5 年以下有期徒刑。
因而致人於死者，處無期徒刑或7 年以上有期徒刑，致重傷者，
處3 年以上10年以下有期徒刑。
第一項之未遂犯罰之。


司法院資訊處製作；財團法人民間司法改革基金會備份。
